# 请教各位大虾，关于同一控制下企业合并

提问人：Charname0111 时间：2017-12-19 13:24:13
A公司 2017 年从同一集团内B公司处收购C公司和D公司，收购协议均签订于 17 年 6 月 1 日，约定了：盈亏分担日为 17 年 1 月 1 日，作价基准日 16 年 12 月 31 日，以作价基准日的经审计净资产作为合并对价，作价基准日至协议日之间的损益由A公司享有，收购C公司的协议约定了股权转让日即为协议签订日，而收购D公司的协议没有约定股权转让日；工商登记变更时间均为 17 年 7 月 1 日问：合并日应该是哪天，A公司账面的长期股权投资应该如何入账？谢谢各位

回答人：chenyiwei
建议对照企业合并准则应用指南第二条中关于判断合并日/购买日的五条标准判断具体的合并日。一般应结合协议的签订和批准生效情况、财产、账册和印章的移交情况、新旧管理层的交接情况等因素判断。因为是同一控制下的转让，所以款项支付可能并非主要因素。

提问人：Charname0111 时间：2017-12-20 09:46:56
因为是集团自行成立而非从集团外收购的公司，所以确定合并日后用合并日的账面净资产作为长期股权投资的账面价值？

回答人：chenyiwei
可以。